臺灣苗栗地方法院刑事判決　　　　　　　 94年度訴字第114號
公　訴　人　臺灣苗栗地方法院檢察署檢察官
被　　　告　甲○○
上列被告因違反毒品危害防制條例案件，經檢察官提起公訴（94
年度偵字第462 號），及移送併辦（94年度偵字第1056號），本
院判決如下：
    主  文
甲○○施用第一級毒品，處有期徒刑玖月；又連續施用第二級毒
品，處有期徒刑捌月；應執行有期徒刑壹年肆月。
    事  實
一、甲○○前因2 次施用毒品案件，經送觀察、勒戒後（第2 次
    觀察、勒戒於民國93年1 月9 日執行完畢），均認無繼續施
    用毒品之傾向，先後由臺灣臺中地方法院檢察署檢察官、臺
    灣苗栗地方法院檢察署檢察官分別於92年1 月8 日、93年1
    月9 日，以91年度毒偵字第3980號、92年度毒偵字第848 號
    為不起訴處分確定。
二、詎甲○○於最近1 次觀察、勒戒執行完畢後之5 年內，又基
    於施用第一級毒品海洛因之犯意，於94年1 月23日16時許，
    在其友人郭芝羽位於苗栗縣苗栗市南苗菜市場附近之住處，
    施用第一級毒品海洛因1 次，另基於施用第二級毒品安非他
    命之概括犯意，自93年11月間某日起至94年4 月12、13日間
    某時許止，在其位於苗栗縣竹南鎮○○里○○路1184號之住
    處、其友人郭芝羽上開住處，連續施用第二級毒品安非他命
    多次。
三、查獲經過：於94年1 月24日18時10分許，為警在苗栗縣公
    館鄉園緣汽車旅館203 號房執行搜索時，扣得其所持有之改
    造手槍、子彈（另案經本院判處有期徒刑1 年4 月），並對
    其採尿送驗呈嗎啡及甲基安非他命陽性反應。又於94 年4
    月14日22時許，在其位於苗栗縣竹南鎮之前開住處因另案為
    警拘提，並對其採尿送驗呈甲基安非他命陽性反應。
四、案經苗栗縣警察局移送臺灣苗栗地方法院檢察署檢察官偵查
    起訴暨苗栗縣警察局竹南分局報請臺灣苗栗地方法院檢察署
    檢察官移送併案審理。
　　理  由
一、認定犯罪事實所根據的證據及理由
  (一)被告甲○○於本院審理時自白上揭施用第一級毒品海洛因及
    第二級毒品安非他命犯行。
  (二)被告於94年1 月24日，經警對其採尿送驗，檢驗出嗎啡及甲
    基安非他命陽性反應，此有中山醫學大學附設醫院藥物濫用
    檢測中心94年2 月3 日確認檢驗結果報告影本1 紙可稽，又
    被告於94年4 月14日另案為警拘提後，經警於當日對其採尿
    送驗，檢驗出甲基安非他命陽性反應，亦有中山醫學大學附
    設醫院藥物濫用檢測中心94年4 月28日確認檢驗結果報告影
    本1 紙足憑。
  (三)被告前因2 次施用毒品案件，經送觀察、勒戒後（第2 次觀
    察、勒戒於民國93年1 月9 日執行完畢），均認無繼續施用
    毒品之傾向，先後由臺灣臺中地方法院檢察署檢察官、臺灣
    苗栗地方法院檢察署檢察官分別於92年1 月8 日、93年1 月
    9 日，以91年度毒偵字第3980號、92年度毒偵字第848 號為
    不起訴處分確定，此有臺灣高等法院被告前案紀錄表1 份可
    稽，是被告係在觀察、勒戒執行完畢後之5 年內，再犯施用
    毒品案件。
  (四)由上述各節參互佐證，被告自白施用毒品海洛因及安非他命
    ，核與事實相符，應堪採信。本件事證明確，被告犯行足以
    認定。
二、論罪科刑的理由
  (一)海洛因為毒品危害防制條例第2 條第2 項第1 款所定之第一
    級毒品；安非他命為同條例第2 條第2 項第2 款所定之第二
    級毒品。核被告所為，係犯毒品危害防制條例第10條第1 項
    、第2 項之施用第一級、第二級毒品罪。被告施用第一級、
    第二級毒品前持有第一級、第二級毒品之低度行為，應為施
    用之高度行為所吸收，均不另論罪。
  (二)被告多次施用第二級毒品犯行部分，時間密接，所犯均為構
    成要件相同之罪名，顯係基於概括犯意而為，為連續犯，應
    依刑法第56條論以1 罪，並加重其刑。
  (三)被告所犯施用第一級、第二級毒品2 罪，罪名不同，犯意各
    別，應分論併罰。
  (四)公訴意旨雖未敘及被告於93年11月間某日起至94年1 月24日
    採尿時起回溯前96小時內某時許間、94年1 月24日採尿後至
    94年4 月12、13日間某時許間之施用第二級毒品安非他命犯
    行，惟被告此部分犯行與起訴之施用第二級毒品部分犯行，
    具有連續犯之裁判上一罪關係，依審判不可分原則，自為起
    訴效力所及，本院自得加以審判，附此敘明。
  (五)審酌被告前有多次施用毒品紀錄，猶不知悔悟，再犯本案，
    惟於本院審理時終能坦承犯行，及其施用毒品之動機、目的
    等一切情狀，爰分別量處如主文所示之刑，並定其應執行刑
    如主文所示，雖公訴人求處被告應執行有期徒刑1 年8 月，
    然綜合前揭情狀，認公訴人求刑稍嫌過重，乃量處如主文所
    示之刑，附此敘明。
三、應適用之法條
  (一)刑事訴訟法第299 條第1 項前段。
  (二)毒品危害防制條例第10條第1 項、第2 項。
  (三)刑法第11條前段、第56條、第51條第5 款。
本案經檢察官劉玉書到庭執行職務。
中　　華　　民　　國　　94　　年　　7 　　月　　29　　日
                  刑事第二庭審判長法　官　林 燦 都
                                  法　官　柳 章 峰
                                  法　官　張 文 毓
以上正本證明與原本無異
如不服本判決應於送達後10日內向本院提出上訴狀
                                  書記官  陳 淑 華
中　　華　　民　　國　　94　　年　　7 　　月　　29　　日
附錄本判決論罪科刑法條
毒品危害防制條例第10條
施用第一級毒品者，處6 月以上5 年以下有期徒刑。
施用第二級毒品者，處3 年以下有期徒刑。
